pl: Styl bielizny: Majtki od bikini; Bokserki; Bokserki; Spodenki chłopięce; Klasyczne figi; Figi modelujące; Stringi; Figi z wysokim stanem; Figi hipsterki; Figi Raw-cut; Majtki tanga; Majtki; Bagażnik; Inne
hr-HR: Model donjeg rublja: Bikini gaćice; Gaćice; Bokserice; Ženske bokserice; Klasične gaćice; Stezne gaćice; G-string gaćice; Visoko rezane gaćice; Hipster gaćice; Gaćice bez šavova; Brazilske gaćice; Tange; Uske bokserice; Ostalo
lt-LT: Apatinių stilius: Bikinio kelnaitės; Siauros boksikės; Boksikės; Pailgintos kelnaitės; Klasikinės kelnaitės; Koreguojančios kelnaitės; Stringai; Aukšto kirpimo kelnaitės; „Hipster“ kelnaitės; Klasikinio kirpimo kelnaitės; „Tanga“ kelnaitės; Siaurikės; Siauri apatiniai; Kita
es: Estilo de ropa interior: Panties tipo bikini; Calzoncillos bóxer; Bóxer; Panty moldeador; Calzones clásicos; Calzón modelador; Bragas tanga; Braguitas de corte alto; Bragas hipster; Braguitas sin remate; Bragas tangas; Bragas tanga; Maletero; Otros
da: Undertøjsstil: Bikinitrusser; Boksertrusser; Boksershorts; Boyshorts; Klassiske trusser; Kontroltrusser; G-strengs trusser; Trusser med højt snit; Hipster-trusser; Trusser med råt snit; Tangatrusser; G-streng-trusser; Trunk; Andet
tr: İç çamaşırı stili: Bikini altı; Boxer külot; Boxer; Boyshort külot; Klasik külot; Külot korse; G-string külot; Yüksek bel külot; Hipster külot; Lazer kesim külot; Tanga külotlar; Thong külotlar; Mayo; Diğer
ja: 下着のスタイル: ビキニパンティー; ボクサーブリーフ; ボクサー; ボーイレッグ; クラシックブリーフ; コントロールブリーフ; Gストリングパンティ; ハイカットブリーフ; ヒップスターパンティー; シームレスブリーフ; タンガパンティー; Tバックパンティー; トランク; その他
en: Underwear style: Bikini panties; Boxer briefs; Boxers; Boyshorts; Classic briefs; Control briefs; G-string panties; High-cut briefs; Hipster panties; Raw-cut briefs; Tanga panties; Thong panties; Trunk; Other
nl: Stijl ondergoed: Bikinislipjes; Boxershorts; Boxers; Jongensshorts; Klassieke slips; Controleslips; G-strings; Hoog uitgesneden slip; Hipsters; Raw-cut slip; Tanga's; Strings; Kofferbak; Andere
sv: Stil på underkläder: Bikinitrosor; Boxerkalsonger; Boxer; Pojkshorts; Klassiska trosor; Kontrolltrosor; Stringtrosor; Högskurna trosor; Hipstertrosor; Råskurna trosor; Tangatrosor; Stringtrosor; Baklucka; Övrigt
hu: Alsónemű stílusa: Bikinibugyik; Boxernadrágok; Boxerek; Fiú-rövidnadrágok; Klasszikus alsónadrágok; Ellenőrző alsónadrágok; G-string bugyik; Magas szabású alsónadrágok; Csípőbugyik; Nyers szabású alsónadrágok; Tangabugyik; Tangapántos bugyik; Trunk; Egyéb
zh-CN: 内衣款式: 比基尼内裤; 平角内裤; 四角裤; 平脚女内裤; 经典三角裤; 控制内裤; 丁字裤; 高腰三角裤; 低腰内裤; 毛边三角裤; 坦噶内裤; 丁字内裤; 拳击手短裤; 其他
el: Στυλ κάτω εσώρουχου: Σλιπ μπικίνι; Μπόξερ Briefs (σλιπ); Μπόξεράκια; Αγορίστικα σορτσάκια; Κλασικό σλιπ; Σλιπ ελέγχου; Σλιπάκι με κορδόνι G; Ψηλόκοπο σλιπ; Hipster εσώρουχα; Ακατέργαστο σλιπ; Κιλότ Tanga; Στριγκ εσώρουχα; Πορτ μπαγκάζ; Άλλο
ru: Фасон нижнего белья: Бикини; Трусы-боксеры; Боксеры; Шортики; Классические трусы; Утягивающие трусы; Стринги; Трусы с высоким вырезом; Трусы-хипстеры; Бесшовные трусы; Трусы танга; Стринги на широком поясе; Семейные трусы; Другое
fr: Style de sous-vêtements: Culotte de bikini; Caleçons; Caleçon; Boyshorts; Gaines classiques; Gaines de contrôle; Culottes string; Gaines échancrés; Culottes hipster; Gaines à coupe brute; Tanga; String culotte; Tronc; Autre
cs: Styl spodního prádla: Bikinové kalhotky; Boxerky; Trenýrky; Chlapecké šortky; Klasické slipy; Kontrolní kalhotky; G-string tanga; Kalhotky s vysokým střihem; Hipster kalhotky; Kalhotky s hrubým střihem; Tanga; Kalhotky typu tanga; Trup; Jiné
ro-RO: Tip lenjerie de corp: Bikini; Chiloți tip boxer; Boxeri; Pantaloni scurți; Chiloți clasici; Chiloți modelatori; Chiloți cu șnur; Chiloți cu tăietură înaltă; Chiloți hipster; Chiloți nefinisați; Chiloți tanga; Chiloți cu șnur; Slip; Altele
sk-SK: Štýl spodnej bielizne: Bikini nohavičky; Boxerky; Boxerky; Šortkové nohavičky; Klasické slipy; Sťahovacie nohavičky; Tangové nohavičky; Nohavičky s vysokým strihom; Hipsterské nohavičky; Bezšvové nohavičky; Tangové nohavičky; Tangové nohavičky; Boxerky; Iné
fi: Alusvaatteiden tyyli: Bikinialushousut; Bokserialushousut; Bokserit; Shortsityyppiset; Klassiset alushousut; Tukialushousut; G-string pikkuhousut; Korkeat alushousut; Hipster-alushousut; Saumattomat alushousut; Tanga-pikkuhousut; Stringipikkuhousut; Alushousut; Muu
th: ประเภทของชุดชั้นใน: กางเกงชั้นในทรงบิกินี่; กางเกงบ็อกเซอร์ขาสั้น; กางเกงบ็อกเซอร์; กางเกงขาสั้นเด็กผู้ชาย; กางเกงชั้นในแบบคลาสสิก; กางเกงชั้นในเอวสูง; กางเกงชั้นในจีสตริง; กางเกงชั้นในเว้าสูง; กางเกงชั้นในเอวต่ำ; กางเกงชั้นในผ้าดิบ; กางเกงชั้นในทรงแทงก้า; กางเกงชั้นในเว้าหลัง; กางเกงว่ายน้ำขาสั้น; อื่นๆ
pt-PT: Estilo de roupa interior: Cuecas de biquíni; Boxers; Boxers; Boyshorts; Cuecas clássicas; Cuecas modeladoras; Cuecas de fio dental; Cuecas cavadas; Cuecas culottes; Cuecas sem costuras; Cuecas tipo tanga; Tangas; Masculino; Outro
vi: Đồ lót: Quần lót bikini; Quần lót ôm nam; Quần đùi; Quần lót kiểu nam; Quần cạp cao; Quần lót cạp cao; Quần lót chữ G; Quần lót kiểu Pháp; Quần lót cạp thấp; Quần lót không viền; Quần lót tanga; Quần lót dây; Cốp xe; Khác
sl-SI: Stil spodnjega perila: Bikini spodnje hlače; Boksarice; Boksarice; Fantovske kratke hlače; Klasične spodnje hlače; Hlačke za oblikovanje postave; Tangice; Boksarice z visokim izrezom; Hipsterske hlačke; Boksarice z visokim izrezom; Tanga hlačke; Tangice; Boksarice; Drugo
ko: 속옷 스타일: 비키니 팬티; 복서 브리프; 복서; 남아 반바지; 클래식 브리프; 컨트롤 브리프; G스트링 팬티; 하이컷 브리프; 힙스터 팬티; 로우컷 브리프; 탕가 팬티; 끈 팬티; 트렁크; 기타
de: Unterwäsche-Stil: Bikinihöschen; Retroshorts; Boxershorts; Boyshorts; Klassische Slips; Stützunterwäsche; G-String-Höschen; Hoch geschnittene Slips; Hipster-Panties; Ungesäumte Slips; Tanga-Höschen; Stringtanga; Kofferraum; Sonstiges
pt-BR: Estilo de roupa íntima: Calcinha de biquíni; Cuecas boxer; Boxers; Calções masculinos; Cuecas clássicas; Calcinha modeladora; Fio dental; Calcinhas de cintura alta; Calcinhas hipster; Calcinhas sem costura; Calcinha tanga; Calcinha fio dental; Porta-malas; Outro
bg-BG: Стил бельо: Бикини; Тесни боксерки; Боксерки; „Момчешки“ шорти; Класически слипове; Контролни слипове; Бикини G-стринг; Високо изрязани слипове; Хипстърски слипове; Безшевно изрязани слипове; Танга бикини; Прашки; Къси боксерки; Други
nb: Undertøysstil: Bikinitruser; Boksertruser; Boksershortser; Boyshorts; Klassiske truser; Kontrolltruser; G-strengtruse; Truser med høy snitt; Hipstertruser; Truser med råkant; Tangatruser; Stringtruser; Bakstativ; Annet
zh-TW: 內衣款式: 比基尼內褲; 貼身四角褲; 四角褲; 女性四角褲; 經典三角褲; 控制內褲; 丁字褲; 高叉三角褲; 時髦內褲; 高叉三角褲; 坦噶內褲; 丁字褲內褲; 樹幹; 其他
it: Stile della biancheria intima: Mutandine del bikini; Boxer slip; Boxer; Pantaloncini; Slip classici; Slip contenitivi; Perizomi; Slip sgambati; Mutandine a vita bassa; Slip a taglio vivo; Tanga; Perizomi a T; Bermuda; Altro